臺灣高等法院高雄分院刑事裁定　　　　　 94年度抗字第229號
抗　告　人
即受　刑人　甲○○
上列抗告人因撤銷緩刑案件，不服臺灣高雄地方法院中華民國94
年8 月16日裁定（94年度撤緩字第91號），提起抗告，本院裁定
如左：
　　主　文
原裁定撤銷，發回台灣高雄地方法院。
　　理　由
一、抗告意旨略以：抗告人於緩刑期間內並無「未保持善良品行
　　」情事，且民國94年3 月3 日與母親之糾紛，純係出於誤會
　　，目前上訴中，尚未確定，為此提起抗告云云。
二、原審准臺灣高雄地方法院檢察署之聲請，認抗告人甲○○因
　　強盜罪，前經原審法院於93年12月31日以93年度簡上字第79
　　6 號刑事判決判處拘役40日，緩刑2 年，緩刑期內付保護管
　　束確定，茲因抗告人在保護管束期間更犯強盜罪，其行為違
　　反保安處分執行法第74條之2 第1 款未保持善良品行之規定
　　，情節重大，爰依保安處分執行法第74條之3 第1 項、刑事
　　訴訟法第476 條規定，撤銷上開緩刑之宣告，有上開案件判
　　決書、起訴書等件在卷可憑，固非無見。
三、按受保護管束人在保護管束期間內，應遵守下列事項：（一
　　）保持善良品行，不得與素行不良之人往還。（二）服從檢
　　察官及執行保護管束者之命令。（三）不得對被害人、告訴
　　人或告發人尋釁。（四）對於身體健康、生活情況及工作環
　　境等，每月至少向執行保護管束者報告1 次。（五）非經執
　　行保護管束者許可，不得離開受保護管束地，離開在10日以
　　上時，應經檢察官核准。受保護管束人違反前條各款情形之
　　一，「情節重大」者，檢察官得聲請撤銷保護管束或緩刑之
　　宣告，保安處分執行法第74條之2 、第74條之3 第1 項固分
　　別定有明文。然保安處分執行法第74條之3 第1 項規定「受
　　保護管束人違反前條（即第74條之2 ）各款情形之一，情節
　　重大者，檢察官得聲請撤銷保護管束或緩刑之宣告」，其剝
　　奪受刑人之法益不可謂不鉅大，而所謂「情節重大」，係屬
　　不確定法律概念，立法者授權檢察官於執行時依據個案而為
　　採酌，然如上述，撤銷保護管束或緩刑之宣告，對於受刑人
　　權益影響甚鉅，自應從嚴審酌，庶免受刑人前已受刑事偵審
　　程序之教訓，法院認為不宜令入機構式處遇而為緩刑之宣告
　　後，因執行人員之審酌致緩刑立法之意旨喪失。查原審裁准
　　撤銷抗告人上開之緩刑宣告，無非以抗告人於緩刑之保護管
　　束期間內再犯強盜罪為其論據，然抗告人所犯之強盜罪，雖
　　經檢察官提起公訴，並經法院判決，然目前上訴中，尚未判
　　決確定，且被告於該案件中亦始終否認有何強盜犯行，此有
　　該判決書、起訴書及本院公務電話查詢紀錄表各1 件附卷足
　　參，則抗告人所犯上開強盜罪，是否違反保安處分執行法第
　　74條之2 第1 款所定「保持善良品行」之規定，尚有疑義，
　　抗告人抗告意旨執此指摘原裁定失當，尚非全無理由，自應
　　由本院將原裁定撤銷，發回原審法院另為適法之裁判。
四、據上論結，應依刑事訴訟法第413 條前段，裁定如主文。
中　　華　民　　國　　94　　年　　10　　月　　31　　日
　　　　　　　　刑事第六庭　　審判長法　官　王憲義
　　　　　　　　　　　　　　　　　　法　官　張盛喜
　　　　　　　　　　　　　　　　　　法　官　李璧君
以上正本證明與原本無異。
不得再抗告。
中　　華　　民　　國　　94　　年　　10　　月　　31　　日
　　　　　　　　　　　　　　　　　　書記官　唐奇燕
